# 请教陈版和各位，公司上市后还可以成立有限合伙公司作为持股平台进行股权激励吗

提问人：tlancy 时间：2017-01-18 15:03:49
请教陈版和各位，常看到公司上市前成立像有限合伙公司这样的持股平台对高管进行股权激励，但上市后股权激励还可以新成立有限合伙公司来作为持股平台进行股权激励吗？还是上市后开展股权激励只能高管直接持股的方式？

回答人：chenyiwei
法律并不禁止上市公司的股权激励采用设立合伙企业作为持股载体的处理方式。合伙企业现在也可以登记为上市公司的股东，但应符合《证券登记结算管理办法》和登记公司相关业务规则的规定。